tr: Kılavuz işaretleri: Şerit çizgileri; İşaretleme yok; Merkez çizgisi; Hız çizgisi; Diğer
sv: Riktlinjemarkeringar: Körfältslinjer; Inga markeringar; Mittlinje (powerline); Hastighetslinje; Övrigt
cs: Vodicí značky: Pruhy drah; Bez značení; Středový pruh; Rychlostní pruh; Ostatní
de: Leitlinienmarkierungen: Fahrbahnstreifen; Keine Markierungen; Powerline-Mittelstreifen; Velocity-Streifen; Sonstige
zh-CN: 引导线标记: 分道线; 无标记; 主轴中心线; 速度条纹; 其他
ja: ガイドラインマーキング: レーンストライプ; マーキングなし; パワーラインセンターストライプ; ベロシティストライプ; その他
vi: Vạch hướng dẫn: Vạch chia làn; Không có vạch kẻ; Vạch trung tâm Powerline; Vạch Velocity; Khác
sk-SK: Orientačné značenie: Pruhy dráhy; Bez značenia; Stredový vodiaci pruh; Rýchlostný pruh; Iné
da: Markeringer til lineføring: Banestriber; Ingen markeringer; Powerline-midterstribe; Hastighedsstribe; Andet
nl: Geleidelijn markeringen: Baanstrepen; Geen markeringen; Powerline-middenstreep; Velocity-streep; Overig
nb: Retningslinjemarkeringer: Banestriper; Ingen markeringer; Senterstripe; Hastighetsstripe; Annet
pt-BR: Marcações de orientação: Listras de pista; Sem marcações; Listra central de força; Listra de velocidade; Outras
fi: Ohjemerkinnät: Rataraitakuvio; Ei merkintöjä; Keskiraita (Powerline); Nopeusraita; Muu
zh-TW: 對準輔助標記: 車道線; 無標記; 電線中心條紋; 速度條紋; 其他
pl: Oznaczenia pomocnicze: Pasy ruchu; Brak oznaczeń; Środkowy pas (Powerline); Pas prędkości (Velocity stripe); Inne
ro-RO: Marcaje de ghidare: Benzi de delimitare; Fără marcaje; Dungă centrală de forță; Dungă de viteză; Altele
bg-BG: Маркировки за насочване: Ленти за коридори; Без маркировка; Централна линия Powerline; Линия Velocity; Други
es: Marcas de referencia: Líneas de carril; Sin marcas; Franja central Powerline; Franja Velocity; Otro
sl-SI: Oznake vodilnih linij: Črte prog; Brez oznak; Sredinska črta Powerline; Črta Velocity; Drugo
hr-HR: Oznake smjernica: Linije staze; Bez oznaka; Središnja linija; Brzinska linija; Ostalo
en: Guideline markings: Lane stripes; No markings; Powerline center stripe; Velocity stripe; Other
it: Segnaletica di riferimento: Strisce di corsia; Nessuna segnaletica; Striscia centrale Powerline; Striscia Velocity; Altro
lt-LT: Gairių žymėjimai: Eismo juostų linijos; Be žymėjimo; Centrinė jėgos linija; Greičio linija; Kita
pt-PT: Marcações de orientação: Linhas de pista; Sem marcações; Linha central; Linha de velocidade; Outras
hu: Útjelzések: Sávjelzések; Nincsenek jelzések; Powerline középső csík; Sebességcsík; Egyéb
el: Σημάνσεις καθοδήγησης: Λωρίδες διαχωρισμού; Χωρίς σημάνσεις; Κεντρική λωρίδα Powerline; Λωρίδα ταχύτητας; Άλλο
ko: 가이드라인 표시: 레인 줄무늬; 표시 없음; 파워라인 중앙 줄무늬; 속도 줄무늬; 기타
fr: Repères d’alignement: Bandes de voie; Aucun marquage; Bande centrale Powerline; Bande de vitesse; Autre
th: เครื่องหมายบอกแนว: เส้นแบ่งเลน; ไม่มีเครื่องหมาย; เส้นแบ่งกึ่งกลาง Powerline; แถบ Velocity; อื่นๆ
ru: Разметка направляющих линий: Полосы дорожек; Без разметки; Центральная линия (Powerline); Скоростная полоса; Другое